---
title: "Hospital Capacity Planning Using Discrete Event Simulation: Nowcast" 
author:
  - name: Thomas Bartz-Beielstein
    affiliation: IDEA, TH Köln
    address:
    - Steinmülleralle 1
    - 51643 Gummersbach, Germany
    email:  thomas.bartz-beielstein@th-koeln.de
  - name: Frederik Rehbach
    affiliation: IDEA, TH Köln
    address:
    - Steinmülleralle 1
    - 51643 Gummersbach, Germany
    email:  frederik.rehbach@th-koeln.de
  - name: Olaf Mersmann
    affiliation: IDEA, TH Köln
    address:
    - Steinmülleralle 1
    - 51643 Gummersbach, Germany
    email:  olaf.mersmann@th-koeln.de
  - name: Eva Bartz
    affiliation: Bartz und Bartz GmbH
    address:
    - Goebenstr. 10
    - 51643 Gummersbach, Germany
    email:  eva.bartz@bartzundbartz.de
abstract: >
 Resource planning for hospitals under special consideration of the COVID-19 pandemic.
 Nowcast R Script From Joachim K. Rennstich
preamble: |
  % Any extra LaTeX you need in the preamble
  % header-includes:
always_allow_html: true  
date: "`r Sys.Date()`"
output:
    rmarkdown::html_vignette:
    fig_caption: yes 
    pdf_document:
      includes:
            in_header: babsim.hospital.sty
vignette: >
  %\VignetteIndexEntry{Hospital Capacity Planning Using Discrete Event Simulation: Nowcast}
  %\VignetteEngine{knitr::rmarkdown}
  %\VignetteEncoding{UTF-8}
---   


```{r setup, include = FALSE}
knitr::opts_chunk$set(
  collapse = TRUE,
  comment = "%>"
)
```

## Copyright Notice


* The following code is from [Joachim K. Rennstich](https://github.com/jrennstich/Nowcast_RKI.git)


## Packages

```{r installDevtools, eval = FALSE}
## install.packages("devtools")
## devtools::install_github("r-lib/devtools")
```


```{r, installSPOT, eval = FALSE}
url <- "http://owos.gm.fh-koeln.de:8055/bartz/spot.git"
devtools::install_git(url = url)
```


```{r, install babsim.hospital, eval = FALSE}
url <- "http://owos.gm.fh-koeln.de:8055/bartz/babsim.hospital.git"
devtools::install_git(url = url)
```

```{r, cleanStart}

suppressPackageStartupMessages({
library("SPOT")
library("babsim.hospital")
library("simmer")
library("simmer.plot")
library("plotly")
})
```


* Package version of `SPOT` must be larger than `2.0.64`:

```{r loadSPOT, eval = FALSE}
packageVersion("SPOT")
```


# Nowcast


# R-script to Calculate Covid-19 R Number Based on RKI Nowcast Data
The [Robert Koch Institute](https://www.rki.de) in Germany is releasing the most current forecasting of infection rate development of SARS-CoV-2-cases using a tool they call ["Nowcasting"](https://www.rki.de/DE/Content/InfAZ/N/Neuartiges_Coronavirus/Projekte_RKI/Nowcasting.html). They have also released a [paper](https://www.rki.de/DE/Content/InfAZ/N/Neuartiges_Coronavirus/Projekte_RKI/R-Wert-Erlaeuterung.pdf?__blob=publicationFile) in which they publish the [R](https://www.r-project.org/)-code to download the most current data stored in an Excel file and to plot both, the R value itself and the 7-day R-value forecasting estimate.

I was running into trouble simply trying to run the code in my R set-up, so I made these scripts available for people, who were also struggling to plot the numbers themselves. There is a [German](https://github.com/jrennstich/Nowcast_RKI/blob/master/RKI_R_Nowcast_Script_DE.R) and an [English](https://github.com/jrennstich/Nowcast_RKI/blob/master/RKI_R_Nowcast_Script_EN.R) version. Hope you find it useful.

# R-script zur Berechnung der aktuellen Covid-19 R Werte basierend auf dem RKI Nowcast Datensatz
Das [Robert Koch Institute](https://www.rki.de) in Deutschoand veröffentlicht die Berechnungen der Infektionsraten (R-Werte) bezogen SARS-CoV-2-Fälle mit einem Modell namens ["Nowcasting"](https://www.rki.de/DE/Content/InfAZ/N/Neuartiges_Coronavirus/Projekte_RKI/Nowcasting.html). Das RKI hat ein [paper](https://www.rki.de/DE/Content/InfAZ/N/Neuartiges_Coronavirus/Projekte_RKI/R-Wert-Erlaeuterung.pdf?__blob=publicationFile) publiziert, wo auch der zur Berechnung notwendige [R](https://www.r-project.org/)-Code zum herunterladen der aktuellsten Nowcast Daten und Berechung der R-Werte und darauf basierende Plots (Graphiken) enthalten ist.

Bei meinem ersten Versuch, diesen Code einfach laufen zu lassen in meinem Set-up schlug leider fehl. Also habe hier diese Scripts erweitert und dann auch noch weitere hinzugefügt, damit auch Personen mit geringen R Kenntnissen diese problemlos laufen lassen und sich Daten herunterladen und die Plots entsprechend selber erstellen können. Es gibt eine [deutsche](https://github.com/jrennstich/Nowcast_RKI/blob/master/RKI_R_Nowcast_Script_DE.R) und eine [englische](https://github.com/jrennstich/Nowcast_RKI/blob/master/RKI_R_Nowcast_Script_EN.R) Version. Viel Spass damit!


```{r nowcast9, eval = FALSE}
###################################################################################################################################
# Reproducible Nowcast R-Script für R-Faktor in Deutschland auf Grundlage des Nowcast Datensatzes des Robert Koch Instituts (RKI) #
###################################################################################################################################

# Die hier präsentierten Scripts sind vom RKI in einem paper publiziert worden. Sie wurden so ergänzt, dass Nutzer_innen, auch mit geringeren 
# R-Kenntnissen diese Skripts ohne Probleme in ihrer eigenen R oder RStudio Installation laufen lassen können.
# Ferner wurden die Achsenbezeichnungen in Teilen sprachlich angepasst.

# Um die aktuellen RKI Nowcast Daten herunterzuladen, die R-Werte zu berechnung und die Plots selbständig erstellen zu können,
# benötigen Sie einige R-Erweiterungen, sog. "Packages". Im ersten Schritt werden Ihnen 3 Optionen präsentiert, um Sicherzustellen,
# dass Sie alle notwendigen Packages installiert und geladen haben. 


########################################
# BENÖTIGTE PACKAGES - BEIM ERSTEN MAL #
########################################

# OPTION 1
# Wenn Sie wissen, dass Sie KEINES der Packages installiert haben:
# install.packages("xlsx", "stringr", "dplyr", "ggplot2", "scales")

# OPTION 2
# Wenn Sie nicht genau wissen, welche der Packages fehlen aber Sie nicht erst prüfen wollen, welche, dann können Sie mit diesem
# Befehl alle Packages neu installieren. ACHTUNG! Dies kann eine Weile in Anspruch nehmen. 
# install.packages(pkgs = c("xlsx", "stringr", "dplyr", "ggplot2", "scales"), dependencies=TRUE)

# OPTION 3
# Die folgenden Schritt-für-Schritt-Option ist am sichersten. Wenn Sie eine Fehlermeldung bekommen, dann entfernen Sie zunächst das "#"
# am Anfang der folgenden zwei Zeilen (das nennt sich "Ent-Kommentieren" oder "uncomment"), das lässt R erkennen, dass es sich hier um Code handelt.
# Dann wird das fehlende Package installiert und geladen. 

# # Load necessary packages
# library(xlsx)
# #install.packages("xlsx")
# #library(xlsx)
# library(stringr)
# #install.packages(stringr)
# #library(stringr)
# library(dplyr)
# #install.packages(dplyr)
# #library(dplyr)
# library(ggplot2)
# #install.packages(ggplot2)
# #library(ggplot2
# library(scales)
# #install.packages(scales)
# #library(scales)

# In der Zukunft müssen Sie diesen Schritt nicht mehr machen. Sie können direk hier starten.
```


```{r nowcast0, eval = FALSE}
######################
# BENÖTIGTE PACKAGES #
######################

# Load necessary packages
library("xlsx")
library("stringr")
library("dplyr")
library("ggplot2")
library("scales")
```


```{r nowcast1, eval = FALSE}
###########################
# HERUNTERLADEN DER DATEN #
###########################

# Lade neuesten Nowcast Datensatz von der RKI Webseite
daten_file <- str_c("Nowcasting_Zahlen-",Sys.Date(),".xlsx")
if (!file.exists(daten_file)) { 
  file_url <- 
    "https://www.rki.de/DE/Content/InfAZ/N/Neuartiges_Coronavirus/Projekte_RKI/Nowcasting_Zahlen.xlsx?__blob=publicationFile" 
  download.file(url=file_url,destfile= daten_file, mode="wb") 
}

# Lese Excel-File 
data <- read.xlsx(file = daten_file, sheetName = "Nowcast_R", encoding = "UTF-8") 
data <- data[,1:13] 

# Umbennung der Spalten Namen zu kürzeren Variabelnamen 
names(data) <- c("Datum", "NeuErkr", "lb_NeuErkr", "ub_NeuErkr", "NeuErkr_ma4", "lb_NeuErkr_ma4", 
                 "ub_NeuErkr_ma4", "R", "lb_R", "ub_R", "R_7Tage", "lb_R_7Tage", "ub_R_7Tage")


###########################
# BERECHNUNG DES R-WERTES #
###########################

# R-Wert Berechnung bei einem seriellen Intervall von 4 Tagen 
R_Wert <- rep(NA, nrow(data)) 
for (t in 8:nrow(data)) { 
  R_Wert[t] <- sum(data$NeuErkr[t-0:3]) / sum(data$NeuErkr[t-4:7])
  } 
data <- data %>% mutate(R_Wert = round(R_Wert, digits = 2))

# Vergleiche mit den R-Werten in der Excel-Tabelle 
data %>% select(Datum, R, R_Wert) %>% tail()
```


```{r nowcast2a, eval = FALSE}
####################
#PLOT DES R-WERTES #
####################

# Plot mit deutschen Bezeichnungen
ggplot(data=data, aes(x=Datum)) +
  geom_ribbon(aes(ymin = lb_R, ymax = ub_R), stat="identity", fill="steelblue")+
  geom_line(aes(y = R), stat="identity", fill="steelblue")+
  theme_minimal() + 
  labs(title = "", x = "", y = "Reproduktionszahl R") + 
  scale_x_date(date_breaks = "2 days", labels = 
                 date_format("%d.%m.")) + 
  scale_y_continuous(labels = function(x) format(x, big.mark = ",", decimal.mark = ".", scientific = FALSE)) + 
  theme(axis.text.x = element_text(angle=90, vjust=0))
```


```{r nowcast2, eval = FALSE}
##################################
# BERECHNUNG DES 7-TAGE R-WERTES #
##################################

# Berechnung des 7-Tage R-Wertes
R7_Wert <- rep(NA, nrow(data)) 
for (t in 11:nrow(data)) { 
  R7_Wert[t-1] <- sum(data$NeuErkr[t-0:6]) / sum(data$NeuErkr[t-4:10]) 
}
data <- data %>% mutate(R7_Wert = round(R7_Wert, digits = 2)) 

# Vergleiche mit R-Werten in Excel Tabelle 
data %>% select(Datum, R_7Tage, R7_Wert) %>% tail()
```


```{r nowcast3, eval = FALSE}
######################
# PLOT 7-Tage R-Wert #
######################

# Plot mit deutschen Bezeichnungen
ggplot(data=data, aes(x=Datum, y = R, color="R")) + 
  geom_ribbon(aes(ymin = lb_R, ymax = ub_R, color=NULL), fill="steelblue") + 
  geom_ribbon(aes(ymin = lb_R_7Tage, ymax = ub_R_7Tage, color=NULL), fill="orange") + 
  geom_line(aes(y = R, color="R")) + geom_line(aes(y = R_7Tage, color="R_7Tage"), size = 1) +
  theme_minimal() + 
  labs(title = "", 
       x = "", 
       y = "Reproduktionszahl R") + 
  scale_x_date(date_breaks = "2 days", labels = 
                 date_format("%d.%m.")) + 
  scale_y_continuous(labels = function(x) format(x, big.mark = ".", decimal.mark = ",", scientific = FALSE)) + 
  scale_color_manual(name="Methode:", values=c("darkblue","orangered")) +
  guides(color=guide_legend(override.aes=list(fill=NA))) + 
  theme(axis.text.x = element_text(angle=90, vjust=0)) + 
  theme(legend.position="bottom")
```


```{r nowcast4, eval = FALSE}
# Reproducible Nowcast R-Script für R-Faktor in Deutschland, berechnet vom RKI

# Überprüfen Sie, ob Sie alle notwendigen R-Pakete haben - diese sind in der u.
# stehenden Zeile aufgeführt. (Wie geht das? 



# Necessary packages
# install.packages("xlsx", "stringr", "dplyr", "ggplot2", "scales")

# Wenn Sie eine Fehlermeldung über ein spezifisches Package bekommen
# löschen Sie die "#" Zeichen vorne (Kommentare in R beginnen mit einem #) die 
# Zeilen unterhalb der Überschrift # Notwendige Libraries laden
# If you get an error installing a specific package, uncomment (i.e., delete the '#') 
# the line below that starts with install.packages
# CAREFUL! This will (re)install all the packages listed here! This takes some time
# install.packages(pkgs = c("xlsx", "stringr", "dplyr", "ggplot2", "scales"), dependencies=TRUE)

# Notwendige Libraries laden
library(xlsx)
library(stringr)
library(dplyr)
library(ggplot2)
library(scales)

# Lade neuesten Nowcast von der RKI Webseite
daten_file <- str_c("Nowcasting_Zahlen-",Sys.Date(),".xlsx")
if (!file.exists(daten_file)) { 
  file_url <- 
    "https://www.rki.de/DE/Content/InfAZ/N/Neuartiges_Coronavirus/Projekte_RKI/Nowcasting_Zahlen.xlsx?__blob=publicationFile" 
  download.file(url=file_url,destfile= daten_file, mode="wb") 
}

# Lese Excel-File 
data <- read.xlsx(file = daten_file, sheetName = "Nowcast_R", encoding = "UTF-8") 
data <- data[,1:13] 


# Umbennung der Spalten Namen zu kürzeren Variabelnamen 
names(data) <- c("Datum", "NeuErkr", "lb_NeuErkr", "ub_NeuErkr", "NeuErkr_ma4", "lb_NeuErkr_ma4", 
                 "ub_NeuErkr_ma4", "R", "lb_R", "ub_R", "R_7Tage", "lb_R_7Tage", "ub_R_7Tage")

# R-Wert Berechnung bei einem seriellen Intervall von 4 Tagen 
R_Wert <- rep(NA, nrow(data)) 
for (t in 8:nrow(data)) { 
  R_Wert[t] <- sum(data$NeuErkr[t-0:3]) / sum(data$NeuErkr[t-4:7])
  } 
data <- data %>% mutate(R_Wert = round(R_Wert, digits = 2))

# Vergleiche mit den R-Werten in der Excel-Tabelle 
data %>% select(Datum, R, R_Wert) %>% tail()
```


```{r nowcast5, eval = FALSE}
# Plot 
ggplot(data=data, aes(x=Datum)) +
geom_ribbon(aes(ymin = lb_R, ymax = ub_R), stat="identity", fill="steelblue")+
  geom_line(aes(y = R), stat="identity", fill="steelblue")+
  theme_minimal() + 
  labs(title = "", x = "", y = "Reproduktionszahl R") + 
  scale_x_date(date_breaks = "2 days", labels = 
                 date_format("%d.%m.")) + 
  scale_y_continuous(labels = function(x) format(x, big.mark = ".", decimal.mark = ",", scientific = FALSE)) + 
  theme(axis.text.x = element_text(angle=90, vjust=0))
```


```{r nowcast6, eval = FALSE}
# Berechnung des 7-Tage R-Werts 
R7_Wert <- rep(NA, nrow(data)) 
for (t in 11:nrow(data)) { 
  R7_Wert[t-1] <- sum(data$NeuErkr[t-0:6]) / sum(data$NeuErkr[t-4:10]) 
  }
data <- data %>% mutate(R7_Wert = round(R7_Wert, digits = 2))
```


```{r nowcast7, eval = FALSE}
# Vergleiche mit den R-Werten in der Excel-Tabelle 
data %>% select(Datum, R_7Tage, R7_Wert) %>% tail()
```


```{r nowcast8, eval = FALSE}
# Plot für Berechnung des 7-Tage R-Wertes
ggplot(data=data, aes(x=Datum, y = R, color="R")) + 
  geom_ribbon(aes(ymin = lb_R, ymax = ub_R, color=NULL), fill="steelblue") + 
  geom_ribbon(aes(ymin = lb_R_7Tage, ymax = ub_R_7Tage, color=NULL), fill="orange") + 
  geom_line(aes(y = R, color="R")) + geom_line(aes(y = R_7Tage, color="R_7Tage"), size = 1) +
  theme_minimal() + 
  labs(title = "", 
       x = "", 
       y = "Reproduktionszahl R") + 
  scale_x_date(date_breaks = "2 days", labels = 
                 date_format("%d.%m.")) + 
  scale_y_continuous(labels = function(x) format(x, big.mark = ".", decimal.mark = ",", scientific = FALSE)) + 
  scale_color_manual(name="Methode:", values=c("darkblue","orangered")) +
  guides(color=guide_legend(override.aes=list(fill=NA))) + 
  theme(axis.text.x = element_text(angle=90, vjust=0)) + 
  theme(legend.position="bottom")

```





\bibliography{../bab-bibfiles/bartzAll.bib}
